臺灣臺東地方法院刑事裁定
111年度聲字第60號
聲  請  人  臺灣臺東地方檢察署檢察官林家瑜
受  刑  人  莊傑穎



上列聲請人因對受刑人數罪併罰有二裁判以上，聲請定其應執行
之刑（111年度執聲字第27號），本院裁定如下：
    主  文
莊傑穎犯如附表所示之罪，所處如附表所示之刑，應執行有期徒
刑肆年陸月。
    理  由
一、聲請意旨略以：受刑人莊傑穎因違反毒品危害防制條例等案
    件，先後經法院判決確定如附表，應依刑法第53條、第51條
    第5款，定其應執行之刑，爰依刑事訴訟法第477條第1項聲
    請裁定等語。
二、按裁判確定前犯數罪者，併合處罰之，但有：（一）得易科
    罰金之罪與不得易科罰金之罪；（二）得易科罰金之罪與不
    得易服社會勞動之罪；（三）得易服社會勞動之罪與不得易
    科罰金之罪；（四）得易服社會勞動之罪與不得易服社會勞
    動之罪之情形之一者，不在此限；刑法第50條第1項但書情
    形，受刑人請求檢察官聲請定應執行刑者，依刑法第51條規
    定定之；數罪併罰，有二裁判以上者，依刑法第51條之規定
    ，定其應執行之刑；數罪併罰，分別宣告其罪之刑，宣告多
    數有期徒刑者，於各刑中之最長期以上，各刑合併之刑期以
    下，定其刑期，但不得逾30年，刑法第50條、第53條、第51
    條第5款分別定有明文；再按數罪併罰，應依分別宣告其罪
    之刑為基礎，定其應執行刑，此觀刑法第51條規定自明，故
    一裁判宣告數罪之刑，雖曾定其執行刑，然如再與其他裁判
    宣告之刑定其執行刑時，前定之執行刑當然失效，仍應以其
    各罪宣告之刑為基礎，定其執行刑，不得以前之執行刑為基
    礎，以與後裁判宣告之刑，定其執行刑（最高法院75年度台
    抗字第267號裁定意旨參照）；末按數罪併罰中之一罪，依
    刑法規定得易科罰金，若因與不得易科之他罪併合處罰結果
    而不得易科罰金時，原可易科部分所處之刑，自亦無庸為易
    科折算標準之記載（司法院大法官會議釋字第144號、第 67
    9號解釋參照）。
三、經查，本件受刑人所犯如附表所示之罪，業經本院先後判決
    處如附表所示之刑，並於如附表所示之日期分別確定在案，
    有臺灣高等法院被告前案紀錄表、臺灣臺東地方法院刑事（
    簡易）判決（109年度東簡字第271號、110年度東簡字第6號
    、110年度東簡字第17號、110年度東簡字第7號、109年度訴
    字第114號、110年度簡字第30號）各1份在卷可稽；至附表
    編號5及其餘部分，雖分別屬不得、得易科罰金（易服社會
    勞動）之罪，其中編號1、2及5部分復曾各經本院以110年度
    聲字第213號裁定定應執行刑為有期徒刑3月確定、原判決定
    應執行刑為有期徒刑4年在案，然查受刑人業具狀請求檢察
    官聲請定應執行刑，有受刑人莊傑穎請求臺灣臺東地方檢察
    署檢察官向法院聲請定應執行刑須知1份附卷可考，已合於
    刑法第50條第2項規定，並經核屬增加經另案判決確定而合
    於數罪併罰之其他犯罪之例外情形，自得再就其等全部合併
    定應執行刑（最高法院110年度台抗大字第489號、臺灣高等
    法院花蓮分院111年度抗字第5號裁定理由參照），是本院核
    聲請人臺灣臺東地方檢察署檢察官前開定應執行刑之聲請為
    正當。爰審酌受刑人各次所犯之罪名、行為態樣雖非全然相
    同，然除附表編號3部分外，均為毒品犯罪，甚至其中編號1
    、2、4、6部分復俱屬施用第二級毒品罪，具有共通性，且
    各次犯行彼此時距非遠，非無法敵對意識之延續；復就受刑
    人各次犯行所反應出之人格特性、期待可能性及整體刑法目
    的、相關刑事政策與量刑權之法律拘束性原則，暨受刑人關
    於本件量刑之意見等項予以綜合考量後，定其應執行之刑如
    主文所示。又：1、附表編號1、2及5部分，前固曾各經本院
    以110年度聲字第213號裁定定應執行刑為有期徒刑3月確定
    、原判決定應執行刑為有期徒刑4年在案，有臺灣臺東地方
    法院刑事裁定（110年度聲字第213號）、臺灣臺東地方法院
    刑事判決（109年度訴字第114號）各1份在卷可佐，惟受刑
    人既有本件應更定其應執行刑之情形，參諸上揭說明，前開
    定應執行刑之裁判當然失其等效力；2、附表編號1至4、6部
    分原雖均屬得易科罰金（易服社會勞動）之罪，然既經本院
    與不得易科罰金（易服社會勞動）之罪即附表編號5部分合
    併定本件應執行之刑，而生不得易科罰金之結果，揆諸前揭
    說明，即毋庸諭知易科罰金之折算標準，以上附此敘明之。
四、依刑事訴訟法第477條第1項，刑法第50條、第53條、第51條
    第5款，裁定如主文。
中　　華　　民　　國　　111 　年　　3 　　月　　4 　　日
　　　　　　　　　刑事第一庭  法  官  陳偉達
以上正本證明與原本無異。
如不服本裁定，應於裁定送達後5日內向本院提出抗告狀（須附
繕本）。「切勿逕送上級法院」
                              書記官  楊茗瑋
中　　華　　民　　國　　111 　年　　3 　　月　　7 　　日
附表
編           號  1 2 3 罪           名  施用第二級毒品罪 施用第二級毒品罪 恐嚇危害安全罪 宣     告    刑  有期徒刑2月，如易科罰金，以新臺幣1,000元折算1日 有期徒刑2月，如易科罰金，以新臺幣1,000元折算1日    有期徒刑3月，如易科罰金，以新臺幣1,000元折算1日 犯   罪  日  期  109年7月20日 109年10月26日 109年9月21日 偵查（自訴）機關 年   度  案  號  臺灣臺東地方檢察署 109年度毒偵字第352號 臺灣臺東地方檢察署 109年度毒偵字第536號 臺灣臺東地方檢察署 109年度偵字第3418號 最  後  事實審 法    院 臺灣臺東地方法院 臺灣臺東地方法院 臺灣臺東地方法院  案    號 109年度東簡字第271號 110年度東簡字第6號 110年度東簡字第17號  判決日期 109年12月15日 110年2月18日 110年3月31日 確  定  判  決 法    院 臺灣臺東地方法院 臺灣臺東地方法院 臺灣臺東地方法院  案    號 109年度東簡字第271號 110年度東簡字第6號 110年度東簡字第17號  確定日期 110年1月21日 110年4月28日 110年6月7日 備           註  編號1、2部分，曾經本院以110年度聲字第213號裁定定應執行刑為有期徒刑3月確定。   
編           號  4 5 6 罪           名  施用第二級毒品罪 販賣第二級毒品罪，共3罪 施用第二級毒品罪 宣     告    刑  有期徒刑2月，如易科罰金，以新臺幣1,000元折算1日 均有期徒刑3年7月 有期徒刑2月，如易科罰金，以新臺幣1,000元折算1日 犯   罪  日  期  109年7月23日 1、109年3月17日 2、109年7月22日 3、109年7月23日 109年11月25日 偵查（自訴）機關 年   度  案  號  臺灣臺東地方檢察署 109年度毒偵字第480號 臺灣臺東地方檢察署 109年度偵字第2061、2108號 臺灣臺東地方檢察署 110年度毒偵字第31號 最  後  事實審 法    院 臺灣臺東地方法院 臺灣臺東地方法院 臺灣臺東地方法院  案    號 110年度東簡字第7號 109年度訴字第114號 110年度簡字第30號  判決日期 110年4月29日 110年1月15日 110年4月30日 確  定  判  決 法    院 臺灣臺東地方法院 臺灣臺東地方法院 臺灣臺東地方法院  案    號 110年度東簡字第7號 109年度訴字第114號 110年度簡字第30號  確定日期 110年6月9日 110年6月18日 110年6月9日 備           註  編號5部分，曾經原判決定應執行刑為有期徒刑4年。